【裁判字號】    97,訴,3257
【裁判日期】    980227
【裁判案由】    違反毒品危害防制條例
【裁判全文】
臺灣彰化地方法院刑事判決              97年度訴字第3257號
公  訴  人  臺灣彰化地方法院檢察署檢察官
被      告  甲○○
上列被告因違反毒品危害防制條例案件，經檢察官提起公訴（97
年度毒偵字第4191號），本院依簡式審判程序判決如下：
    主   文
甲○○施用第一級毒品，累犯，處有期徒刑拾月；又施用第二級
毒品，累犯，處有期徒刑陸月。應執行有期徒刑壹年貳月。
    事   實
一、甲○○前於民國81年間因違反肅清煙毒條例、麻醉藥品管理
    條例及槍砲彈藥刀械管制條例等案件，經臺灣臺中地方法院
    以81年度訴字第2588號判決判處有期徒刑3年2月、3月、2月
    ，應執行刑有期徒刑3年5月確定，又於82年間因違反肅清煙
    毒條例、麻醉藥品管理條例等案件，經本院以82年度訴字第
    347號判決判處有期徒刑3年2月、3月，應執行有期徒刑3年3
    月確定，經接續執行，於84年8月1日因縮短刑期假釋出監付
    保護管束，其於假釋期間內之85年間，又因違反肅清煙毒條
    例等案件，經臺灣臺中地方法院以85年度訴字第2157號判決
    判處有期徒刑3年2月、6月，應執行刑有期徒刑3年5月確定
    ，並與前開假釋經撤銷後之殘刑接續執行，復於89年10月21
    日因縮短刑期假釋出監付保護管束，又於假釋期間內之92年
    間，因施用毒品案件，經臺灣臺中地方法院以92年度毒聲字
    第1995號裁定送勒戒處所施以觀察、勒戒後，認有繼續施用
    毒品之傾向，復經臺灣臺中地方法院以93年度毒聲字第108
    號裁定令入戒治處所施以強制戒治，於93年11月16日強制戒
    治執行完畢釋放，並由臺灣臺中地方法院檢察署檢察官以93
    年度戒毒偵字第287號為不起訴處分確定，前開假釋復經撤
    銷，於同日入監接續執行殘刑，後其所犯上開違反肅清煙毒
    條例、麻醉藥品管理條例、槍砲彈藥刀械管制條例等案件，
    經本院以96年度聲減字第604號裁定減刑後分別定應執行刑
    為有期徒刑1年8月又15日、1年7月又15日確定，並於96年7
    月16日執行完畢出監。詎其仍不知悔改，於前揭強制戒治執
    行完畢釋放後5年內，復基於施用第一級毒品海洛因之犯意
    ，於97年7月16日12時許，在彰化縣鹿港鎮山崙里山寮巷66
    號，以將海洛因摻入香菸後點燃吸食之方式，施用第一級毒
    品海洛因1次；另基於施用第二級毒品甲基安非他命之犯意
    ，於97年7月17日為警採尿往前回溯96小時內某時，在上揭
    處所，以將甲基安非他命置於玻璃管內以火燒烤吸食其煙霧
    之方式，施用第二級毒品甲基安非他命1次。嗣於97年7月17
    日14時許，為警在臺中市○○區○○路旁查獲，且經警採集
    其尿液送驗，結果呈嗎啡及甲基安非他命陽性反應，而悉上
    情。
二、案經臺中市警察局第六分局報告臺灣彰化地方法院檢察署檢
    察官偵查起訴。
    理  由
一、本案被告甲○○所犯係死刑、無期徒刑、最輕本刑為3年以
    上有期徒刑以外之罪，其於準備程序就前揭被訴事實為有罪
    之陳述，經受命法官告知簡式審判程序之旨，並聽取其與公
    訴人之意見後，本院認無不得或不宜改依簡式審判程序進行
    之處，爰依刑事訴訟法第273條之1第1項、第284條之1，裁
    定本案由受命法官獨任進行簡式審判程序，合先敘明。
二、訊據被告甲○○對於上開事實坦承不諱，且其於97年7月17
    日為警採集之尿液，經送驗結果，確呈嗎啡及甲基安非他命
    陽性反應，有臺中市警察局第六分局偵查隊委託檢驗尿液代
    號與真實姓名對照表及中山醫學大學附設醫院檢驗科藥物檢
    測中心尿液檢驗報告各1紙在卷可稽，足徵被告之任意性自
    白與事實相符，堪予採信。又被告前於92年間因施用毒品案
    件，經臺灣臺中地方法院以92年度毒聲字第1995號裁定送勒
    戒處所施以觀察、勒戒後，認有繼續施用毒品之傾向，復經
    臺灣臺中地方法院以93年度毒聲字第108 號裁定令入戒治處
    所施以強制戒治，於93年11月16日強制戒治執行完畢釋放，
    並由臺灣臺中地方法院檢察署檢察官以93年度戒毒偵字第28
    7號為不起訴處分確定等情，有臺灣高等法院被告前案紀錄
    表、臺灣彰化地方法院檢察署刑案資料查註紀錄表各1份在
    卷可參，本案事證明確，被告於前揭強制戒治執行完畢釋放
    後，5年內再犯本件施用第一、二級毒品之犯行，洵堪認定
    ，應予依法論科。
三、查海洛因及甲基安非他命係毒品危害防制條例所定之第一、
    二級毒品，均不得非法持有、施用。核被告所為，係犯毒品
    危害防制條例第10條第1項之施用第一級毒品罪及同條第2項
    之施用第二級毒品罪。其為供施用毒品海洛因、甲基安非他
    命而持有之低度行為，各為其施用之高度行為所吸收，均不
    另論罪。其所犯上開施用第一級毒品及施用第二級毒品2罪
    間，犯意各別，行為互殊，應予分論併罰。被告前於81年間
    因違反肅清煙毒條例、麻醉藥品管理條例及槍砲彈藥刀械管
    制條例等案件，經臺灣臺中地方法院以81年度訴字第2588號
    判決判處有期徒刑3年2月、3月、2月，應執行刑有期徒刑3
    年5月確定，又於82年間因違反肅清煙毒條例、麻醉藥品管
    理條例等案件，經本院以82年度訴字第347號判決判處有期
    徒刑3年2月、3月，應執行有期徒刑3年3月確定，經接續執
    行，於84年8月1日因縮短刑期假釋出監付保護管束，其於假
    釋期間內之85年間，又因違反肅清煙毒條例等案件，經臺灣
    臺中地方法院以85年度訴字第2157號判決判處有期徒刑3年2
    月、6月，應執行刑有期徒刑3年5月確定，並與前開假釋經
    撤銷後之殘刑接續執行，復於89年10月21日因縮短刑期假釋
    出監付保護管束，復因於假釋期間施用毒品而經撤銷假釋，
    於93年11月16日入監執行殘刑，後其所犯上開違反肅清煙毒
    條例、麻醉藥品管理條例、槍砲彈藥刀械管制條例等案件，
    經本院以96年度聲減字第604號裁定減刑後分別定應執行刑
    為有期徒刑1年8月又15日、1年7月又15日確定，並於96年7
    月16日執行完畢出監，有臺灣彰化地方法院檢察署刑案資料
    查註紀錄表、臺灣高等法院被告前案紀錄表各1份在卷可考
    ，其於5年以內故意再犯本件有期徒刑以上之2罪，均為累犯
    ，應各依刑法第47條第1項之規定加重其刑。爰審酌被告因
    施用毒品經強制戒治及刑之執行後，猶未能深切體認毒品危
    害己身之鉅，及早謀求脫離毒害之道，反而於出監後伺機再
    犯，未見有何收斂、警惕之意，無視於毒品對於自身健康之
    戕害及國家對於杜絕毒品犯罪之禁令，自有使其接受相當時
    期監禁以敦化性情之必要，惟念及被告尚能坦承犯行，且施
    用毒品固戕害個人健康至深，然就他人權益之侵害仍屬有限
    ，及其犯罪動機、目的、手段、智識程度等一切情狀，分別
    量處如主文所示之刑，並定其應執行之刑，以示懲儆。
據上論斷，應依刑事訴訟法第273條之1第1項、第299條第1項前
段，毒品危害防制條例第10條第1項、第2項，刑法第11條前段、
第47條第1項、第51條第5款，判決如主文。
本案經檢察官陳茂榮到庭執行職務。
中    華    民    國    98    年    2     月    27    日
                  刑事第二庭          法  官  尚安雅
以上正本證明與原本無異。
如不服本判決，應於收受判決後10日內向本院提出上訴書狀，並
應敘述具體理由；其未敘述上訴理由者，應於上訴期間屆滿後20
日內向本院補提理由書（均須按他造當事人之人數附繕本「切勿
逕送上級法院」）。
中    華    民    國    98    年    3     月    4     日
                                      書記官  陳文俊
附錄本案論罪科刑法條全文：
毒品危害防制條例第10條
施用第一級毒品者，處 6 月以上 5 年以下有期徒刑。
施用第二級毒品者，處 3 年以下有期徒刑。


司法院資訊處製作；財團法人民間司法改革基金會備份。
